臺灣新竹地方法院刑事宣示判決筆錄　　　 96年度訴字第590號
公　訴　人　臺灣新竹地方法院檢察署檢察官
被　　　告　乙○○
　　　　　　　　　　（另案在臺灣花蓮監獄執行中）
　　　　　　甲○○
　　　　　　丙○○
上列被告等因偽證案件，檢察官提起公訴（96年度偵字第1126號
）後，嗣經檢察官於準備程序聲請改依協商程序而為判決，本院
於中華民國96年10月19日下午5時，在本院刑事第七法庭宣示判
決，出席職員如下：
　　　　　　　　審判長法　官　劉兆菊
法官起立朗讀判決主文、犯罪事實要旨、處罰條文，及告以上訴
限制、期間並提出上訴狀之法院，且諭知記載其內容：
一、主  文：
    乙○○證人，於檢察官偵查時，於案情有重要關係之事項，
    供前具結，而為虛偽陳述，處有期徒刑陸月，減為有期徒刑
    月。
    甲○○共同幫助證人，於檢察官偵查時，於案情有重要關係
    之事項，供前具結，而為虛偽陳述，處有期徒刑月，減為
    有期徒刑壹月又拾伍日；緩刑貳年。
    丙○○共同幫助證人，於檢察官偵查時，於案情有重要關係
    之事項，供前具結，而為虛偽陳述，處有期徒刑月，減為
    有期徒刑壹月又拾伍日；緩刑貳年。
二、犯罪事實要旨：
    緣乙○○前與陳耀洲（涉犯強盜罪嫌部分業經本院於民國96
    年8月6日以96年度訴字第139 號判決判處有期徒刑13年，目
    前仍上訴臺灣高等法院繫屬中，尚未確定）、林玠賢（涉犯
    強盜罪嫌部分，目前仍由臺灣新竹地方法院檢察署檢察官通
    緝中）與姓名年籍不詳之某成年男子，於民國91年8 月26日
    晚上10時許，結夥3 人以上並持具有殺傷力之美製衝鋒槍等
    槍械，共同在新竹市○○○街32號強盜張榮崧、張建興等人
    ，嗣經張榮崧、張建興告訴及臺灣新竹地方法院檢察署檢察
    官自動檢舉偵辦，乙○○部分業經臺灣新竹地方法院檢察署
    檢察官以91年度偵字第6608號案件提起公訴，經本院於92年
    12月9日以92年度重訴字第4號判決判處應執行有期徒刑20年
    ，併科罰金新臺幣100萬元，乙○○不服提起上訴，分別經
    臺灣高等法院、最高法院以93年度上訴字第380號、93年度
    臺上第5144號判決判處上訴駁回確定，乙○○乃於94年1月
    10 日入監執行，目前仍在服刑中（不構成累犯）。陳耀洲
    因前開強盜案件，經臺灣新竹地方法院檢察署發佈通緝，於
    96年1月5日（星期五）通緝到案，並聲請羈押本院獲准。乙○○、甲○○、丙○○為掩飾甫緝獲之陳耀洲所涉上開強盜
    犯行，於臺灣新竹地方法院檢察署96年度偵緝字第34號陳耀
    洲涉犯強盜案件偵查中，均明知91年8月26日，在新竹市○○○街32號之強盜案件乃陳耀洲與乙○○等人共同所犯，隨
    即於陳耀洲甫緝獲隔週星期一即96年1月8日上午9時許，甲○○、丙○○於在監執行之乙○○會客之際，在設於花蓮縣
    吉安鄉○○路○段700號之臺灣花蓮監獄會客室內，由乙○○
    基於偽證之犯意，計劃於受臺灣新竹地方法院檢察署檢察官
    傳喚於陳耀洲涉犯強盜案件中到庭作證應訊時，偽證稱上開
    強盜犯行陳耀洲僅係開車之人，對於強盜之犯行並不知情，
    甲○○、丙○○則基於共同幫助偽證之犯意聯絡，以會客時
    交談、交付紙條之方式，得悉上情並與乙○○互為勾串，繼
    而透過不詳管道向陳耀洲表示已與乙○○就其涉案部分勾串
    證言，以此方式幫助乙○○所證述之情節與陳耀洲所供述之
    情節互為一致。嗣乙○○於臺灣新竹地方法院檢察署96 年
    度偵緝字第34號強盜案件96年1月16日偵查訊問，在第二偵
    查庭以視訊方式對乙○○進行視訊時，基於偽證之犯意，就
    案情有重要關係之陳耀洲涉犯強盜罪嫌部分與其是否有犯意
    聯絡、行為分擔部分，具結後虛偽證稱：「（問：
    91.8.26晚上你是否曾到新竹市○○○街32號持槍強盜他人
    的財物？）有。（問：有誰與你一起去？）有綽號「阿俊」
    、「阿賢」與另一位不知名的人，姓名我忘了。（問：你之
    前被警方查獲時有說是林玠賢、陳耀洲，所言是否屬實？）
    關於陳耀洲部分，是因為專案小組給我很大壓力，而陳耀洲
    跟我有恩怨，所以我故意說他的名字為報復，他有幫我開車
    ，但沒有進屋裡去，他不知情。」、「（問：當天有幾人進
    到屋內？）3 人，就是我與綽號『阿俊』、『阿賢』之人。
    （問：你的意思是陳耀洲在外面）是我向陳耀洲借車子，我
    後來去找朋友，他說車子不借我，他問我們要去那裡，我說
    不然你帶我去新竹，到了時候，我跟他說我要找朋友談一些
    事情，要他在車上等我，我的事情處理好後，他就開車帶我
    回台中。（問：所以當天總共有綽號『阿俊』、『阿賢』、
    你與陳耀洲一同到新竹？）是的就我們四人，沒有其他人。
    （問：當天你進到屋內是否有拿無線電到新竹去？）沒有。
    」等語，誤導該案之偵辦方向，而影響偵查之結果。嗣經本
    院受命法官於96年10月5日行準備程序時，乙○○坦認上開
    偽證犯行，另甲○○、丙○○則坦承上開幫助偽證之犯行，
    係於所偽證之案件裁判確定前，在本院訊問時自白犯罪。
三、處罰條文：
    刑法第28條、第168條、第172條、第30條、第74條第1項第1
    款，中華民國九十六年罪犯減刑條例第2條第1項第3款、第7
    條。
四、附記事項：
（一）被告甲○○願於96年10月18日前，捐款新臺幣（下同）4
      萬元予財團法人喜憨兒社會福利基金會（被告甲○○業於
      96年10月18日劃撥捐款4萬元予財團法人喜憨兒社會福利
      基金會附設新竹縣私立喜憨兒中心，有郵政劃撥儲金存款
      單1 份在卷足憑）。
（二）被告丙○○願於96年10月18日前，捐款新臺幣4萬元予財
      團法人罕見疾病基金會（被告丙○○業於96年10月18日劃
      撥捐款4萬元予財團法人罕見疾病基金會，有龍井鄉農會
      匯款委託書1張【證明聯】附卷可查）。
五、協商判決除有刑事訴訟法第455條之4第1項第1款於本訊問程
    序終結前，被告撤銷協商合意或檢察官撤回協商聲請者；第
    2 款被告協商之意思非出於自由意志者；第4款被告所犯之
    罪非第455條之2第1項所定得以聲請協商判決者；第6款被告
    有其他較重之裁判上一罪之犯罪事實者；第7款法院認應諭
    知免刑或免訴、不受理者情形之一，及違反同條第2項「法
    院應於協商合意範圍內為判決；法院為協商判決所科之刑，
    以宣告緩刑或2年以下有期徒刑、拘役或罰金為限」之規定
    者外，檢察官與被告均不得上訴。
六、如有前項得上訴之情形，得自收受宣示判決筆錄送達之日起
    10 日內，向本院提出上訴書狀，上訴於第二審法院。
中　　華　　民　　國　　96　　年　　 10 　月　　19　　日
            　　　刑事第四庭    書記官　蕭汝芳
                                法　官  劉兆菊
以上筆錄正本係照原本作成。
中　　華　　民　　國　　96　　年　　10　　月　　19　　日
                                書記官  蕭汝芳
附錄本案論罪科刑法條全文：
中華民國刑法第168條（偽證罪）
於執行審判職務之公署審判時或於檢察官偵查時，證人、鑑定人
、通譯於案情有重要關係之事項，供前或供後具結，而為虛偽陳
述者，處7年以下有期徒刑。
